---
title: "PCA_Project"
author: "MANZALA KUMBI Christian"
date: "2022-11-08"
output:
  word_document: default
  pdf_document: default
  html_document: default
---

```{r Packages installation, include = FALSE, message = FALSE}

suppressMessages(library(haven)) #package used to import sas document
library(ggplot2) #package for graphs 
library(ggpubr) #package for graph customization
suppressWarnings(library(tidyverse)) #collection of packages 
library(FactoMineR) #package for PCA
#install.packages("multipanelfigure")
library(multipanelfigure) # package used to split the screen with ggplot output
```

## Partie 1 : Data set 

```{r Data import and presentation}

data <- read_sas("rwhr81fl_d.sas7bdat") #we used the read_sas function from the "haven" package
head(data, 3)
```

Dans ce jeu de données, les individus correspondent aux 30 districts constituant le Rwanda et les 7 variables quantitatives sont les taux d'équipement des ménages. Les variables représentent les proportions des ménages possédant les 7 équipements.


## Partie 2 : Univariate study

Nous avons choisi les variables "electricty", "radio" et "television", afin d'effectuer quelques études univariées, On pourra par la suite effectuer des études bi-variées.

```{r univariate analysis}

stat_uni <- function(x){ #we created a function which prints univariate statistics for a variable
  stats = summary(x)
  stats["I-Quart"] = IQR(x) 
  stats["sd"] = sd(x)
  print(stats)
  cat("\n")# for getting to a new line
}

#so we test the "stat_uni" function for first four variables as examples

print("électricité")
stat_uni(data$electricity)

print("radio")
stat_uni(data$radio)

print("télévision")
stat_uni(data$television)

print("bed")
stat_uni(data$bed)

# And we plotted the four variables in boxplots

boxplot(data$electricity,data$radio,data$television, data$bed, main = "proportion de ménage possèdant un équipement",
        names = c("electricité","radio","télévision", "lit"),las=0,col=c("orange","darkblue", "darkgreen", "darkred"), border="black",horizontal = TRUE,notch = TRUE,xlab="propotion de ménage")

```

Nous constatons que les variables $\textbf{électricité}$ et $\textbf{radio}$ ont quasiment la même moyenne d'environ $\textbf{0.4}$, la variable $\textbf{télévision}$ a plutôt une moyenne faible d'environ $\textbf{0.1}$. La moyenne faible de la variable $\textbf{télévision}$ peut s'expliquer par le fait que sa valeur minimale et sa valeur maximale sont les plus petites de l'ensemble de variables.

Notons aussi que la variable $\textbf{radio}$ a un faible écart-type d'environ $\textbf{0.9}$ comparé à ceux des autres qui sont d'environ $\textbf{0.1}$.


On observant les trois variables sur le graphe, nous pouvons constater la présence de trois valeurs abberantes dans chacune des variables qui certainement font augementer les moyennes de proportions.

```{r histograms}

# The goal this section is analyse how variables are distributed in terms of "the districts" so the "DNAME2019"" variable. We did it for the first three variables "electricity", "radio" and "television".

data_1 <- gather(data[,1:5],"equipement","pourcentage",-DNAME2019) #we used the function "gather" to change the shape of the first five columns of the original dataset, so we got a new subdataset of 3 columns "DNAME2019", "equipement" and "pourcentage" and 90 rows, "data_1".

head(data_1, 3)

```


```{r}
#For "electricity"

p1 <- ggplot(filter(data_1,equipement == "electricity"), 
  aes(fill = DNAME2019,x = DNAME2019,y = pourcentage)) + 
  geom_histogram(position = "stack",stat = "identity") + 
  theme(axis.text.x = element_blank(), axis.ticks.x = element_blank())

p1

```


```{r}
#For "radio"

p2 <- ggplot(filter(data_1,equipement == "radio"), 
       aes(fill = DNAME2019,x = DNAME2019,y = pourcentage)) + 
  geom_histogram(position = "stack", stat = "identity") + theme( axis.text.x = element_blank(), axis.ticks.x = element_blank())

p2

```


```{r}
#For "television"

p3 <- ggplot(filter(data_1,equipement == "television"), 
       aes(fill = DNAME2019,x = DNAME2019,y = pourcentage)) + 
  geom_histogram(position = "stack", stat = "identity") + 
  theme( axis.text.x = element_blank(), axis.ticks.x = element_blank())

p3

```


```{r}
#For "bed"

p4 <- ggplot(filter(data_1,equipement == "bed"), 
       aes(fill = DNAME2019,x = DNAME2019,y = pourcentage)) + 
  geom_histogram(position = "stack", stat = "identity") + 
  theme( axis.text.x = element_blank(), axis.ticks.x = element_blank())

p4

```


## Partie 3 : Bivariate study

On pourra par la suite effectuer une étude bivariée de notre table

```{r bivariate analysis}

cor_mat <- cor(as.matrix(data[,-1])) #The correlation matrix for the 7 seven quantitative variables 

cor_mat

```

Les deux variables les plus correlées positivement sont l'*electricité* et la *télévision*. Effectivement on aurait pu s'y attendre puisque la possesion d'appareils éléctriques necessite de l'électricité et que la télévision est un appareil assez répandu de manière générale. Les deux variables les moins correlées sont la *television* et le *lit* qui est un resultat assez logique puisqu'ils ne sont pas liés de manière génerale dans la vie courante. Les deux variables les plus correlées négativement sont la \*\*television\* et le *four*, 
ceci peut s'expliquer par le fait que financièrement ce n'est pas toujours facile de se procurer l'ensemble de ses appareils.

On pourra alors faire une representation graphique des ces couples de variables

```{r correlation graphs}

p5 <- ggplot(data,aes(television,electricity)) + 
  geom_point(colour = "red",size = 3) + 
  geom_smooth(method = "lm") +
    stat_regline_equation()

p6 <- ggplot(data,aes(television,bed)) +
  geom_point(colour = "skyblue",size = 3) + 
  geom_smooth(method = "lm") +
    stat_regline_equation()

p7 <- ggplot(data,aes(television,stove)) +
  geom_point(colour = "yellow",size = 3) +
  geom_smooth(method = "lm") +
    stat_regline_equation()

p8 <- ggplot(data,aes(bed,table)) +
  geom_point(colour = "green",size = 3) +
  geom_smooth(method = "lm") +
    stat_regline_equation()


#install.packages("multipanelfigure")

library(multipanelfigure)

figure1 <- multi_panel_figure(columns = 2, rows = 2, panel_label_type = "none")

figure1 %<>%
  fill_panel(p5, column = 1, row = 1) %<>%
  fill_panel(p6, column = 2, row = 1) %<>%
  fill_panel(p7, column = 1, row = 2) %<>%
  fill_panel(p8, column = 2, row = 2) 

figure1

```

## Part 4: PCA

Pour savoir les axes sur lesquelles on va presenter, on va d'abord regarder qualité de projection

```{r PCA step-by-step}

X <- scale(as.matrix(data[,-1])) #we standardized the raw data first, except the first column of qualitative data (individuals of the PCA)

D <- diag(rep(1/30, times = 30)) #the metric matrix, we computed over 30 the whole diagonale because all the individuals have the same weight.

C <- t(X) % * % D % * % X #Matrix multiplication to return the correlation matrix

e_v_v <- eigen(C) #Eigen values and vectors of the correlation matrix

I = sum(e_v_v$values) #The total inertia from the eigen values   

p_i <- e_v_v$values * 100/I #the percentage of inertia of each eigen values

cum_p_i <- cumsum(p_i)

cum_p_i

barplot(p_i,col ="darkblue",names.arg = c(1:7),main="Contribution des valeurs propres", ylab = "% inertie", xlab = "Eboulis des v.p")

```

On peut voir que les deux premières composantes représentent une majorité de l'information On peut donc utiliser la première et deuxième composante pour tracer notre graphique afin de representer nos données. On utilise ici le critère de Kaiser en observant les valeurs propres ayant une valeur supérieure ou égale à 1, pour aller plus loin on a utilisé la formaule suivante $\lambda_i > 1+2\times\sqrt{\frac{p-1}{n-1}}$.

Regardons la qualité de reprensentation des deux premiers axes.

```{r principal components, echo = FALSE}

#The cumulative sum of "p_i"(cum_p_i) and the barchart showed that the first two eigen values from "e_v_v" are sufficient to explain almost 80% of the inertia. So two axis are suffcient for the projection.

C <- Y % * % vp$vectors

c1 <- C[,1]

c2 <- C[,2]

# we compute de cos² to see the quality of the representation

somme <- 0
for (i in 1:7){ 
somme <- somme + C[,i]^2 
}

# the first axis
quali1<-C[,1]^2/somme
quali1

# The second axis 
quali2<-C[,2]^2/somme 
quali2

#The factorial plane
qualite_plan<-quali1 + quali2

qualite_plan # Its a vector of 30 values (it corresponds to the number of indivuals in the dataframe)

```
On peut voir que la qualité de representation de nos composantes pour l'axe 1 et 2 sont très proches de 1. Il s'agit donc d'une bonne qualité de representation.

On pourra alors par la suite effectuer une carte des individues et des variables pour reprensenter nos données

```{r macro-program PCA}

res.PCA <- PCA(data, quali.sup = 1, graph = F) # the automated PCA, we set the column of individuals as supplementary qualitative variable

print(res.PCA) # print the PCA as a list 
```


```{r graph}
plot.PCA(res.PCA, choix ='var',title = "Graphe des variables de l'ACP") #graph of varaiables
```

```{r}
plot.PCA(res.PCA, invisible=c('ind.sup'),title="Graphe des individus",col.quali='#000000',label =c('quali'),graph.type = "ggplot") #graph of individuals
```

On peut voir globalement nos individus sont plus répartis suivant le premier axe. On voit également qu'ils sont assez concentré sur la partie gauche du graphe. D'apres notre graphe des variables, cela traduit le fait que les gens ont plus tendance à possèder un four chez eux que les autres appareils. De même , par leur position on voit qu'ils ont assez tendance à possèder un lit/table. Les individues (les districts donc) les plus a droite sont plus à même de possèder de l'électricité, une radio etc mais pas de four

On pourra alors se demander si la localisation géographique à un rôle à jouer dans la carte des individues. Pour se faire, on peut regarder les 3 districs qui se demarquent le plus des autres : Gasabo, Nyarugenge et Kicukiro

```{r}

#filter(data,DNAME2019==c("Nyarugenge","Gasabo","Kicukiro"))

```

Globalement, on retrouve les même tendances et les même pourcentages dans notre tableau d'où leur position proche dans le graphe mais surtout ce sont 3 districts très proches géographiquement. En effet, ce sont les 3 districts qui forme la province "Ville de Kigali". En faisant ce même raisonnement sur les autres districts, on aperçois que la localisation géographique induit sur la carte des individues.
